# 关于子公司超额亏损合并报表损失的确认问题

提问人：dingguolan 时间：2021-06-10 16:07:14
陈老师，您好：
我公司于 2020 年 7 月通过收购取得A公司51%的股份并拥有了控制权，投资成本为4,000万元，投资时点A公司净资产公允价值为7,000万元（收购时评估增值 500 万元），合并报表层面确认的商誉为 430 万元， 2020 年A公司发生亏损10,000万元，净资产为-3,500万元。公司进驻后发现诸多的问题，公司通过梳理发现该公司已不具备持续经营能力，且净资产为负数，请教陈老师以下问题：
（ 1 ）我公司是否扔将其纳入合并报表范围；
（ 2 ）若将其纳入合并范围，合并报表除确认A公司10,000万元的亏损外，是否还需确认 430 万元的商誉和评估增值资产的减值？
（ 3 ）若后续根据情况调整进驻时点A公司 2020 年 7 月的的报表，假设进驻时点A公司的净资产即为-3,000万元，编制合并报表时付出对价 4000 万元与占有的净资产-1,530万元的差额如何反映。
谢谢陈老师！

回答人：chenyiwei
1 、在该子公司进入破产清算程序或者被处置之前，仍需纳入合并报表范围。
2 、需确认商誉和可辨认资产的减值损失。
3 、如果确有证据表明因为购买日可辨认资产公允价值确定存在差错的，则应进行差错更正，并根据重新确定的购买日实际情况，考虑修正对相关资产的减值准备。